【裁判字號】    98,上訴,4366
【裁判日期】    990128
【裁判案由】    毒品危害防制條例
【裁判全文】
臺灣高等法院刑事判決                98年度上訴字第4366號
上  訴  人
即  被  告  甲○○
                    現於臺灣新店戒治所
選任辯護人  游成淵律師
上列上訴人因毒品危害防制條例案件，不服臺灣臺北地方法院98
年度訴字第1055號，中華民國98年10月13日第一審判決（起訴案
號：臺灣臺北地方法院檢察署98年度偵字第7956號），提起上訴
，本院判決如下：
    主  文
原判決撤銷。
甲○○持有第一級毒品，處有期徒刑貳年陸月；扣案如附表一所
示毒品，均沒收銷燬，如附表二所示之物，均沒收之。
    事  實
一、甲○○有販毒前科，明知海洛因及甲基安非他命係屬毒品危
    害防制條例管制之第一、二級毒品，非經許可，不得擅自持
    有；竟於民國（下同）98年3 月25日晚上7 、8 時許，在基
    隆市八斗子，向真實姓名年籍不詳綽號「阿民」之成年男子
    ，取得如附表一所示之毒品，而非法持有之，嗣於同日晚上
    10時10分許，在臺北火車站東側即臺北市○○○路口，經值
    勤員警見其形跡可疑，遂上前盤查，而為警當場查獲，並扣
    得如附表一所示之毒品，及如附表二、三所示之物。
二、案經臺北市政府警察局中正第一分局報請臺灣臺北地方法院
    檢察署檢察官偵查起訴。
    理  由
一、按被告以外之人於審判外之言詞或書面陳述，除法律有規定
    者外，不得作為證據，刑事訴訟法第159 條第1 項定有明文
    。而現行刑事訴訟法關於「鑑定」之規定，除選任自然人充
    當鑑定人外，另設有囑託機關鑑定制度。依同法第198 條、
    第208 條之規定，不論鑑定人或鑑定機關、團體，固均應由
    法院、審判長、受命法官或檢察官視具體個案之需要而為選
    任、囑託，並依第206 條之規定，提出言詞或書面報告，始
    符合同法第159 條第1 項所定得作為證據之「法律有規定」
    之情形，否則所為之鑑定，仍屬傳聞證據。然於司法警察機
    關調查中之案件，為因應實務上，或因量大、或有急迫之現
    實需求，併例行性當然有鑑定之必要者，例如毒品之種類與
    成分、尿液之毒品反應，或者槍、彈有無殺傷力等鑑定，基
    於檢察一體原則，得由該管檢察長對於轄區內之案件，以事
    前概括選任鑑定人或囑託鑑定機關、團體之方式，俾便轄區
    內之司法警察官、司法警察對於調查中之此類案件，得即時
    送請先前已選任之鑑定人或囑託之鑑定機關、團體實施鑑定
    ，以求時效（法務部92年9 月1 日法檢字第0920035083號函
    參照）。此種由檢察機關概括選任鑑定人或概括囑託鑑定機
    關、團體，再轉知司法警察官、司法警察於調查犯罪時參考
    辦理之作為，法無明文禁止，係為因應現行刑事訴訟法增訂
    傳聞法則及其例外規定之實務運作而為。則經由司法警察官
    、司法警察依檢察官所概括選任之鑑定人或囑託鑑定機關、
    團體所為之鑑定結果，與檢察官選任或囑託為鑑定者，性質
    上並無差異，同具有證據能力。是揆諸上開說明，本案扣案
    毒品經查獲之司法警察即臺北市政府警察局中正第一分局警
    員依上開規定分別送請法務部調查局濫用藥物實驗室所為之
    書面鑑定報告即法務部調查局濫用藥物實驗室98年4 月27日
    調科壹字第0982301273號鑑定書、內政部警政署刑事警察局
    所為之書面鑑定報告即內政部警政署刑事警察局98年4 月20
    日刑鑑字第0980046999號鑑定書，自屬上開「法律規定」得
    為證據者，而有證據能力。
貳、實體部分
一、上揭犯罪事實，迭據被告於原審及本院審理時坦承不諱，復
    有扣案如附表一、二所示之物及查獲照片15張（見偵卷第19
    頁至第21頁、第38頁、第74頁）在卷可證，且被告所持有如
    附表一所示之物分別送法務部調查局濫用藥物實驗室、內政
    部警政署刑事警察局鑑定，附表一編號一所示之物經法務部
    調查局濫用藥物實驗室以化學呈色法、氣相層析質譜儀分析
    法為鑑定，鑑定結果含有第一級毒品海洛因成分，合計淨重
    34.52 公克（空包裝總重1.50公克），純度百分之73.63 ，
    純質淨重25.42 公克（見偵卷第53頁），而如附表一編號二
    所示之物，經內政部警政署刑事警察局，以氣相層析質譜分
    析法與核磁共振分析法為鑑定，鑑定結果含有第二級毒品甲
    基安非他命成分，其中淡黃色晶體三包驗前總毛重103.19公
    克（包裝袋重2.88公克），白色晶體二包驗前總毛重0.78公
    克（包裝袋重0.48公克），共計五包驗前總毛重103.97公克
    ，驗餘總淨重100.3 公克，分別有法務部調查局濫用藥物實
    驗室98年4 月27日調科壹字第09823012730 號鑑定書、內政
    部警政署刑事警察局98年4 月20日刑鑑字第0980046999號鑑
    定書、證物採驗記錄表（見偵卷第53頁、第96頁至第97頁）
    ，被告自白應與事實相符，其持有第一級毒品海洛因及第二
    級毒品甲基安非他命犯行，堪予認定。
二、按刑法第2 條第1 項之規定，係規範行為後法律變更所生新
    舊法比較適用之準據法，且比較新舊法時，亦應就罪刑有關
    之共犯、未遂犯、想像競合犯、牽連犯、連續犯、結合犯，
    以及累犯加重、自首減輕暨其他法定加減原因（如身分加減
    ）與加減例等一切情形，綜其全部罪刑之結果而為比較並整
    體適用，不能割裂而分別適用有利益之條文（最高法院95年
    第8 次刑庭會議決議及最高法院27上字第2615號判例參照）
    。查被告行為後，毒品危害防制條例第11條於98年5 月20日
    修正公布，針對當次公布之修正條文，未另定施行日期，至
    於原毒品危害防制條例第36條所規定：「本條例自公布後六
    個月施行。」核其所稱「本條例」係指係92年7 月9 日修正
    公布之該條例，並非指98年5 月20日公布之部分修正條文，
    是98年5 月20日公布之毒品危害防制條例修正條文既未明定
    生效施行日期，自應依中央法規標準法第13條對於法規生效
    施行日之規範，自公布日起至第三日即98年5 月22日發生效
    力。據此，本案被告行為後，毒品危害防制條例已有修正，
    被告行為時之修正前毒品危害防制條例第11條第1 、2 項分
    別規定：「持有第一級毒品者，處三年以下有期徒刑、拘役
    或新臺幣五萬元以下罰金。」、「持有第二級毒品者，處二
    年以下有期徒刑、拘役或新臺幣三萬元以下罰金。」；修正
    後該條第1 、2 項之構成要件及法定本刑均未修正，然增列
    第3 項：「持有第一級毒品純質淨重十公克以上者，處一年
    以上七年以下有期徒刑，得併科新臺幣一百萬元以下罰金。
    」及第4 項：「持有第二級毒品純質淨重二十公克以上者，
    處六月以上五年以下有期徒刑，得併科新臺幣七十萬元以下
    罰金。」，是依修正後之規定，對於持有一定重量之毒品者
    ，已提高其法定刑度，故應以被告行為時之規定對被告較為
    有利；而修正前毒品危害防制條例第17條之規定為：「犯第
    四條第一項至第四項、第五條第一項至第四項前段、第六條
    第一項至第四項、第七條第一項至第四項、第八條第一項至
    第四項、第十條或第十一條第一項、第二項之罪，供出毒品
    來源，因而破獲者，得減輕其刑」，修正後毒品危害防制條
    例第17條則規定：「犯第四條至第八條、第十條或第十一條
    之罪，供出毒品來源，因而查獲其他正犯或共犯者，減輕或
    免除其刑。犯第四條至第八條之罪於偵查及審判中均自白者
    ，減輕其刑」，查本案被告並無供出來源，因而查獲其他正
    犯或共犯之情形，無從依上開修正後之該條例第17條第2 項
    減輕其刑，是修正後之法律規定並無較修正前有利於被告，
    依刑法第2 條第1 項前段之規定，自應一體適用被告行為時
    之修正前毒品危害防制條例規定，先予敘明。
三、按海洛因與甲基安非他命係分別屬毒品危害防制條例第2 條
    第2 項第1 、2 款所稱之第一、二級毒品。是核被告所為，
    係犯98年5 月20日修正前毒品危害防制條例第11條第1 、2
    項之持有第一、二級毒品罪，公訴人認被告所為係犯運輸第
    一、二級毒品罪，而因運輸第一、二級毒品海洛因及甲基安
    非他命罪與持有第一、二級毒品海洛因及甲基安非他命罪間
    ，具有高低度吸收關係，起訴之社會犯罪事實同一，爰依法
    變更起訴法條。被告係以一行為觸犯上開二罪名，為想像競
    合犯，應依刑法第55條規定，從一重之持有第一級毒品罪處
    斷。
四、原審予以論罪科刑，固非無見，惟就後述五、不另為無罪諭
    知部分，予以論罪科刑，尚有未洽，被告上訴意旨指摘及此
    ，為有理由，而原判決既有上述可議之處，即屬不能維持，
    應由本院撤銷改判，爰審酌被告素行非佳，蔑視法律，並助
    長社會不良風氣，其持有第一級毒品海洛因、第二級毒品甲
    基安非他命之數量尚非少量，另考量被告之生活狀況、智識
    程度及犯後態度尚可等一切情狀，量處如主文第二項所示之
    刑，以資懲儆。扣案之附表一所示之物係查獲之第一級毒品
    海洛因、第二級毒品甲基安非他命，不問屬於犯人與否，均
    應依毒品危害防制條例第18條第1 項前段規定，沒收銷燬之
    。而扣案如附表二所示用以包裝上開第一級毒品海洛因、第
    二級毒品甲基安非他命空包裝袋七只為被告持有上開毒品時
    供掩飾、隱藏、防潮、固定、避免外溢等功能，核屬供被告
    本件犯罪所用之物且為被告所有，應依刑法第38條第1 項第
    2 款規定諭知沒收。至扣案如附表三所示之空分裝袋八個及
    電子磅秤一台，雖為被告所有，惟均乏證據證明與被告本件
    持有毒品之犯行有關，尚難認為供被告持有上開毒品所用之
    物，且均非屬違禁物，爰不予宣告沒收。
五、不另為無罪諭知部分：
  (一)公訴意旨另以：被告甲○○與真實姓名年籍不詳綽號「小羅
    」之成年男子明知海洛因及安非他命係屬毒品危害防制條例
    管制之第一、二級毒品，非經許可，不得擅自販賣、運輸、
    意圖販賣而持有或轉讓；竟共同基於運輸第一級毒品海洛因
    及第二級毒品甲基安非他命之犯意聯絡，於98年3 月25日上
    午9 時許，在花蓮市○○路，收受「小羅」所交付之新臺幣
    （下同）37萬5 千元，並經由「小羅」先與真實姓名年籍不
    詳綽號「阿民」之成年男子聯繫後，推由被告甲○○至基隆
    市八斗子，向「阿民」取得海洛因一兩、甲基安非他命三兩
    ，運輸回花蓮予「小羅」，「小羅」並與被告甲○○約定，
    將給予被告甲○○第一級毒品海洛因及第二級毒品甲基安非
    他命各半錢（一錢約三點七五公克）作為代價。嗣被告甲○
    ○至基隆市八斗子向「阿民」取得上開毒品後，自基隆市八
    斗子搭乘營業小客車至臺北市中正區臺北火車站，欲轉乘火
    車將上開毒品運輸回花蓮之際，於同日晚上10時10分許，在
    臺北火車站東側即臺北市○○○路口，經值勤員警見其形跡
    可疑，遂上前盤查，而為警當場查獲，並扣得附表一所示之
    毒品，及附表二、三所示之物。因認被告與「小羅」共同涉
    犯毒品危害防制條例第4 條第1 、2 項運輸第1 、2 級毒品
    罪嫌云云。
  (二)按犯罪事實應依證據認定之，無證據不得認定犯罪事實，刑
    事訴訟法第154 條第2 項定有明文。而所謂認定犯罪事實之
    證據，係指足以認定被告確有犯罪行為之積極證據而言，該
    項證據自須適合於被告犯罪事實之認定，始得採為斷罪資料
    ；苟積極證據不足為不利於被告事實之認定時，即應為有利
    於被告之認定，更不必有何有利之證據（最高法院29年度上
    字第3105號、30年度上字第816 號判例意旨參照）。又按刑
    事訴訟法第156 條第1 項規定：被告之自白，非出於強暴、
    脅迫、利誘、詐欺、疲勞訊問、違法羈押或其他不正方法，
    且與事實相符，得為證據。同條第2 項規定：被告或共犯之
    自白不得作為有罪判決之唯一證據，仍應調查其他必要之證
    據，以察其是否與事實相符。其立法旨意乃在防範被告或共
    犯自白之虛擬致與事實不符，故對自白在證據上之價值加以
    限制，明定須藉補強證據以擔保其真實性，並非絕對可由法
    院自由判斷被告或共犯自白之證明力。再刑事訴訟法第161
    條第1 項規定：檢察官就被告犯罪事實，應負舉證責任，並
    指出證明之方法，因此檢察官對於起訴之犯罪事實，應負提
    出證據及說服之實質舉證責任，倘所提出之證據，不足為被
    告有罪之積極證明，或其指出證明之方法，無從說服法院以
    形成被告有罪之心證，基於無罪推定之原則，自應為被告無
    罪判決之諭知，亦經最高法院著有92年度台上字第128 號判
    例可參。
  (三)公訴人認被告甲○○涉有運輸第一級毒品海洛因、第二級毒
    品甲基安非他命罪嫌，無非係以被告甲○○於警偵訊及原審
    羈押庭之供述及扣案附表一所示之毒品，及如附表二、三所
    示之物等為其論據。
  (四)訊據被告甲○○矢口否認有何運輸第一、二級毒品之犯行，
    辯稱：根本沒有「小羅」這個人，警詢筆錄是警察誘導所致
    ，被告因有殘刑，想把攜帶毒品的責任推給別人，而警察叫
    伊講出一個人，所以才杜撰「小羅」這個人，被告與叔叔乙
    ○○合夥養豬，98年3 月間，乙○○分給被告40萬元，被告
    拿其中37萬5 千元，到基隆市八斗子向綽號「阿民」之不詳
    姓名成年男子，購買第一級毒品海洛因1 兩，甲基安非他命
    3 兩，欲帶回花蓮家裡施用云云；另被告辯護人辯稱被告於
    98年3 月26日之警詢筆錄，係疲勞訊問及員警不當誘導所致
    ，應無證據能力云云。
  (五)經查：
  １、按「被告之自白，非出於強暴、脅迫、利誘、詐欺、疲勞
      訊問、違法羈押或其他不正方法，且與事實相符，得為證
      據。」刑事訴訟法第156 條第1 項定有明文。反之，如被
      告之自白，係出於疲勞訊問者，自不得做為證據。本件被
      告於98年3 月25日為警查獲後，警詢錄音內容經原審勘驗
      結果：「（問：現在是夜間01點25分，我現在問你筆錄你
      同意嗎？）同意。」、「（問：你要清醒一點回答，好不
      好？馬上就好了、馬上就好了。）【其他在場員警附和：
      清醒一點。忍耐一下、忍耐一下。問快一點】」…「（問
      ：花蓮？）【沈默】」、「（問：什麼路？阿文，我要叫
      你起來罰站喔）【沈默】」、「（問：來喝一下水、喝一
      下水，清醒一下）【沈默】」、「（問：還是要站一下？
      你要不要站一下？）【其他在場員警：動一動，站著動一
      動沒關係】【沈默】」、…「（問：你當時是約幾點，在
      基隆？）幾點。應該是十二點多，十二點半。」、「（問
      ：你剛剛說一、二點，現在又變成這樣？）中午時候。」
      、「（問：是中午就對了啦？快接近，那你要寫幾點？你
      要說幾點？）【沈默】」、…「（問：你去到那裡，『小
      羅』是有交代說你去到基隆八斗子，阿文你有在聽嗎？你
      去到那邊『阿明』會主動跟你聯絡？）我去到那裡，我打
      電話給他。」、「（問：你剛剛不是說你沒有他的電話，
      你要如何打電話給他？）【沈默】」、…「（問：要不要
      起來動一動？動一下，好不好，水喝一點。）唔。」、…
      「（問：有答應你什麼好處嗎？）沒有。」、「（問：沒
      有，那為何要替他買？承擔這個重罪？）【沈默】」、「
      （問：你自己稍微想一下，不合理喔，你想一想要怎麼講
      ，因為你這個量太多，你自己稍微想一下。）【沈默】」
      、「（問：是要給你要做什麼用？還是要給一筆錢？還是
      說到手後拿一些給你？看是怎麼樣？你自已稍微想一下。
      ）【沈默】」、「（問：阿文，看要怎麼樣啦？你有沒有
      在想？不要又睡著了啦。」）、…「（問：不要睡啦，好
      不好，忍耐一下快好了，還是要起來站一下？有需要嗎，
      忍耐一下。）好啦、好啦。不需要，不用。」、「（問：
      不然說我們給你疲勞訊問，結果是你自己在疲。）現在是
      疲了，現在幾點了。」、「（問：好啦、好啦，那你同意
      吧？你有同意吧？）對呀，我同意也是不可以啊。」此有
      勘驗筆錄在卷可佐（見原審卷第64至83頁），是依上開勘
      驗筆錄內容觀之，員警於訊問過程中，每每遇有被告保持
      沈默（或係太疲勞或係行使緘默權），員警均一再追問，
      並要被告「清醒一下」、「起來動一動」、「不要睡」、
      「忍耐一下」等等，甚至被告已經表示疲倦了，警員仍繼
      續訊問被告，並要求被告忍耐等情，再徵諸，證人即承辦
      員警顧憶東於原審審理中到庭具結證稱：當時被告有幾度
      打瞌睡等語（見原審卷第100 頁），在在均顯示被告抗辯
      警詢筆錄有疲勞訊問之情形，應為可採，是依首揭規定，
      本院認被告於警詢中之自白，應無證據能力。
  ２、次按「被告或共犯之自白不得作為有罪判決之唯一證據，
      仍應調查其他必要之證據，以察其是否與事實相符。」，
      刑事訴訟法第156 條第2 項亦定有明文。被告於98年3 月
      26日下午4 時1 分檢察官訊問時，雖供稱：「（問：扣案
      之海洛因、安非他命、電子磅秤、分裝袋等物是你的？）
      是小羅要我跑腿，他98年3 月25日早上9 點多在花蓮市○
      ○路拿375000元要我去基隆八斗子，跟阿民拿毒品。」、
      「（問：到現場如何辨識阿民）阿民打電話給我。」、「
      （問：毒品拿到後如何拿給小羅？）我坐車回花蓮拿給他
      ，我們約好在花蓮中原路。」、「（問：報酬為何？）小
      羅會給我海洛因約半錢、安非他命約半錢。」等語（見偵
      卷第32、33頁）；又於原審98年3 月26日羈押庭法官訊問
      時，供稱：「（問：你對於移送事實承認或否認？）有，
      98年3 月25日早上有受小羅之託，去基隆拿海洛因及安非
      他命，我到了那邊，到了3 月25日晚七、八點全部拿到這
      些東西，我是跟基隆的阿明拿的，我就坐車回來台北車站
      ，要坐車回花蓮，在台北車站被警察抓到。」、「（問：
      你幫小羅做這件事可以得到什麼好處？）他有吃海洛因，
      幫他拿的話，他說他會給我二克的海洛因，但是實際上我
      還沒有拿到。」等語（見原審98年度聲羈字第87號卷第 9
      、10頁）。嗣被告於原審98年6 月19日訊問時起，歷經原
      審及本院審理時，始終均否認有「小羅」之人，而依公訴
      人所提卷附之通聯紀錄及所有卷證資料，亦均無法佐證確
      有「小羅」之人，再徵諸證人即員警姜瑋勛於原審證稱：
      「（問：被告於整個回答問題當中，都很正常？）有時答
      案會反覆，例如說『小羅』這些名稱有時會變來變去。」
      、「（問：所謂變來變去是何意思？）有時是『阿民』，
      有時是『小羅』，有時是『小黃』，答案會不確定。」、
      「（問：最後筆錄所出現之『小羅』，是被告確定後之答
      案？）是。」等語（見原審卷第104 頁）。足認被告前後
      供述，其中就是否有『小羅』之人？及其可獲得之報酬為
      何？顯有供述不一致之瑕疵甚明，故難僅憑被告有瑕疵之
      自白，遽為不利被告之認定，是被告辯稱並無『小羅』之
      人，及其無為『小羅』運輸之認識或意圖等語，即非無稽
      。
  ３、另被告辯稱，其購買上開毒品係為供自己施用云云。惟查
      ，被告曾有販毒前科，但在本案查獲前，並無施用毒品之
      前科紀錄，此有本院前案紀錄表在卷可佐，且證人即被告
      叔叔乙○○亦到庭證稱：與被告一起養豬期間，不知道被
      告有施用第一、二級毒品等語，是扣案毒品是否係供被告
      自己施用，並非無疑，再依被告供稱：海洛因3 、4 小時
      用一次，每次量是0.15克，安非他命一天用量為1 克等語
      （見本院審判筆錄），然參酌一般人施用第一級毒品海洛
      因及第二級毒品甲基安非他命之安全劑量，依行政院衛生
      署管制藥品管理局（下稱藥管局）管檢字第0930009353號
      函所示：正常人之海洛因一般劑量為每4 小時施用5 至10
      毫克，其最低致死劑量為200 毫克；甲基安非他命每日正
      常使用劑量為2.5 至25毫克間，其最低致死劑量為1 公克
      。是被告上開供述，顯已達致死劑量，自難認其上開供述
      為實在，且如依上開藥管局函文所示之每天施用最高劑量
      之200 毫克（即0.2 公克）海洛因、1 公克甲基安非他命
      計算，本件查扣之海洛因34.52 公克、甲基安非他命103.
      97公克，足夠被告不間斷地各施用約172 日、103 日，然
      毒品為違禁物，持有或施用毒品乃政府嚴加查緝之犯罪，
      被告應無可能購買大量毒品囤積，供己施用，而增加被查
      緝之風險，是本院認被告所辯扣案毒品係供己施用，應不
      可採。至被告本件持有毒品為警查獲後，雖經原審法院以
      98年度毒聲字第239 號裁定送勒戒處所觀察、勒戒，復認
      有繼續施用毒品之傾向，以98年度毒聲字第413 號裁定令
      入戒治處所施以強制戒治，此有本院被告前案紀錄表可稽
      （見本院卷第15至17頁），然此係因被告為「鑑定」所購
      得毒品之真偽，而施用甫購得之毒品，業據其供明在卷（
      見偵查卷第9 、10頁），尚難以此遽認扣案之毒品，即係
      供被告自己吸食所用，換言之，被告上開觀察勒戒及戒治
      處分，均與上開持有毒品犯罪無涉，附此敘明。
  (六)綜上所述，本件公訴人所提出之各項證據，均不足以佐證被
    告於偵查及原審羈押庭中所述為「小羅」之人運輸第一級毒
    品海洛因、第二級毒品甲基安非他命之情節確與事實相符，
    且其陳述復有前後不一之瑕疵，實不足為被告有罪之積極證
    明，揆諸前揭說明，自難僅以被告之自白為唯一指述，而無
    其他補強證據足證其供述確與事實相符之情況下，即遽認被
    告有公訴人所指運輸第一級、第二級毒品之犯行。是被告被
    訴運輸第一級、第二級毒品之犯行，本應為無罪判決之諭知
    ，惟此部分與前揭論罪科刑部分，有實質一罪關係，爰不另
    為無罪之諭知。
據上論斷，應依刑事訴訟法第369 條第1 項前段、第364 條、第
299 條第1 項前段、第300 條，修正前毒品危害防制條例第11條
第1 、2 項、第18條第1 項前段，刑法第2 條第1 項前段、第11
條前段、第55條、第38條第1 項第2 款，判決如主文。
本案經檢察官王金聰到庭執行職務。
中    華    民    國    99    年    1     月    28    日
                  刑事第十庭審判長法  官  陳榮和
                                  法  官  李春地
                                  法  官  彭政章
以上正本證明與原本無異。
如不服本判決，應於收受送達後10日內向本院提出上訴書狀，其
未敘述上訴之理由者並得於提起上訴後10日內向本院補提理由書
（均須按他造當事人之人數附繕本）「切勿逕送上級法院」。
                                  書記官  杜宜寧
中    華    民    國    99    年    1     月    28    日
附錄本案論罪科刑法條：
修正前毒品危害防制條例第11條第1 項、第2 項
持有第一級毒品者，處3 年以下有期徒刑、拘役或新臺幣5 萬元
以下罰金。
持有第二級毒品者，處2 年以下有期徒刑、拘役或新臺幣3 萬元
以下罰金。
附表一：
(一) 第一級毒品海洛因二包（合計淨重三四點五二公克，空包
     裝袋總重一點五零公克，純度百分之七三點六三，純質淨
     重二五點四二公克）。
(二) 第二級毒品甲基安非他命五包（其中淡黃色晶體三包總毛
     重一零三點一九公克，不含空包裝袋，驗餘淨重一零零點
     一公克，白色晶體二包總毛重零點七八公克，不含空包裝
     袋，驗餘淨重零點二公克，共計五包總毛重一零三點九七
     公克，驗餘總淨重一零零點三公克）。
附表二：
     包裝附表一所示毒品之空包裝袋七只。
附表三：
(一) 電子磅秤一台
(二) 空分裝袋八個


司法院資訊處製作；財團法人民間司法改革基金會備份。
